臺灣臺中地方法院民事裁定
111年度家聲抗字第70號
抗  告  人  邢雪貞  

上列抗告人因聲請辭任為相對人邢克建之監護人事件，對於本院
民國111年7月1日111年度監宣字第592號第一審裁定不服，提起
抗告，本院合議庭裁定如下：
    主  文
一、抗告駁回。
二、抗告程序費用由抗告人負擔。
    理  由
一、按有事實足認為監護人不符受監護人之最佳利益，或有顯不
    適任之情事者，法院得依民法第1106條第1項聲請權人之聲
    請，改定適當之監護人，不受第1094條第1項規定之限制。
    監護人有正當理由，經法院許可者，得辭任其職務。法院選
    定之監護人，有下列情形之一者，得聲請法院許可其辭任：
    一、滿七十歲。二、因身心障礙或疾病不能執行監護。三、
    住所或居所與法院或受監護人所在地隔離，不便執行監護。
    四、其他重大事由。法院為前項許可時，應另行選任監護人
    ，民法第1106條之1、第1095條、家事事件法第176條第2項
    準用第122條分別定有明文。又法院選定監護人時，應依受
    監護宣告之人之最佳利益，優先考量受監護宣告之人之意見
    ，審酌一切情狀，並注意下列事項：一、受監護宣告之人之
    身心狀態與生活及財產狀況。二、受監護宣告之人與其配偶
    、子女或其他共同生活之人間之情感狀況。三、監護人之職
    業、經歷、意見及其與受監護宣告之人之利害關係。四、法
    人為監護人時，其事業之種類與內容，法人及其代表人與受
    監護宣告之人之利害關係，此亦有民法第1113條準用第1094
    條之1規定可參。
二、抗告意旨略以：聲請人為相對人之胞姊，相對人前經鈞院於
    民國110年10月29日以110年度監宣字第649號民事裁定為受
    監護宣告之人，並選定聲請人為相對人之監護人，及指定相
    對人之子邢立學為會同開具財產清冊之人。茲因聲請人配偶
    罹腦梗塞、本態性高血壓、高膽固醇血症等，病症逐漸加劇
    ，亟需聲請人全力照顧其就醫及日常起居，無暇承擔監護相
    對人之責，合於家事事件法第122條第4款；另依民法第1113
    條準用第1106條第1項第2款規定，請求法院另行選任相對人
    之成年子女邢立學為監護人，成年子女邢百涵為會同開具財
    產清冊之人等語，並聲明：原裁定廢棄。准許抗告人辭任相
    對人之監護人。
三、查抗告人固以前詞及執黃興南之診斷證明書提起抗告，惟僅
    依此尚難認具辭任監護人之重大事由，且查，本件聲請人主
    張應另選任成年子女邢立學、邢百涵分別為相對人之監護人
    、會同開具財產清冊之人，惟此部分事實業經本院於前案程
    序即110年度監宣字第649號選任監護人事件中一併審酌，就
    邢立學部分，其曾向本院表明因與相對人關係疏離，故不願
    擔任監護人，惟願擔任會同開具財產清冊之人等語；就邢百
    涵部分，前經本院函詢其意見，均未以書狀表示何意見，足
    認其參與相對人相關事務之意願亦低，亦難認得以此為抗告
    人辭任之事由。本院再函詢臺中市政府社會局對由該局改任
    為監護人之意見，其函覆稱相對人尚有手足及子女，如相對
    人持有相當資產，考量繼承人享有繼承權與依民法應負之扶
    養義務，並考量家族及手足互動模式，為維繫相對人親屬資
    源，建請監護人以選任親屬為宜，如有涉及遺棄或身心虐待
    等以主管機關介入監督實施之必要，再選任主管機關擔任監
    護人為宜等語，有臺中市政府社會局111年9月16日函文可佐
    。經綜合審酌抗告人、卷內相關事證及社會局上揭函文等一
    切情狀後，原審認抗告人之聲請，核與首揭法條所定要件不
    合，據而駁回抗告人之聲請，經核於法尚無違誤或不當之處
    。從而，抗告人仍執前詞，提起抗告，指摘原審裁定有所違
    誤或不當，為無理由，應予駁回。
四、依家事事件法第97條，非訟事件法第21條第2項、第46條，
    民事訴訟法第495條之1第1項、第449條第1項、第95條、第
    78條，裁定如主文。
中　　華　　民　　國　　111 　年　　10　　月　　11　　日
                  家事法庭審判長   法  官  陳佩怡
                                   法  官  陳玟珍
                                   法  官  黃家慧
以上為正本係照原本作成。
如提起再抗告者，應於裁定送達後10日內，僅得以「適用法規顯
有錯誤」為理由，向本院提出再抗告狀（須按他造人數附具繕本
），及繳納抗告費用新臺幣1,000元，並需委任律師或具律師資
格之關係人為代理人。
中　　華　　民　　國　　111 　年　　10　　月　　11　　日
                                    書記官  孫超凡